【裁判字號】    89,易,2838
【裁判日期】    890803
【裁判案由】    竊盜
【裁判全文】
臺灣高雄地方法院刑事判決                        八十九年度易字第二八三八號
    公  訴  人  臺灣高雄地方法院檢察署檢察官
    被      告  乙○○
右列被告因竊盜案件，經檢察官提起公訴（八十九年度偵字第九二五六號），本院判
決如左：
    主  文
乙○○竊盜，處有期徒刑捌月。
    事  實
一、乙○○於民國八十三年間曾因竊盜、違反麻醉藥品管理條例、毀損、煙毒等案件
    分別經判處徒刑確定而入監執行，後經假釋。竟仍不知悔改，於假釋期間，復意
    圖為自己不法之所有，於八十九年四月十七日下午五時許，在高雄市○○○路二
    九四號前，竊取甲○○所有之車牌號碼ＰＫＷ─０四三號機車，得手後留供己用
    ，並藏匿在高雄市○○○街一二一巷五弄十之一號其伯父林木郎之倉庫內。嗣於
    八十九年四月二十三日下午五時十分許，在上址頭載安全帽、以錀匙打開該機車
    之電門及大燈、騎上該機車而將該機車自該倉庫內推出倉庫門外時，為警當場查
    獲。
二、案經高雄市政府警察局移送臺灣高雄地方法院檢察署檢察官偵查起訴。
    理  由
一、訊據被告乙○○雖坦承於右揭時地騎上該機車而為警查獲之事實，惟仍矢口否認
    犯行，辯稱：並未竊取該機車；當日是於該處清理該倉庫，因於清理倉庫時，發
    現該機車，為清理倉庫，乃欲將機車牽出外面，因倉庫之門太小始騎上該機車將
    之推出門外而恰為警查獲，並未竊取該機車云云。經查：（一）、該機車為被害
    人甲○○所有，於八十九年四月十七日下午五時許，在高雄市○○○路二九四號
    前遭竊等情，業經被害人指述在卷，並有車輛竊盜車牌失竊查詢—車輛認可資料
    及贓物領據等在卷可佐，該機車係屬贓物無疑。（二）、被告雖辯稱該機車並非
    其竊取云云，惟以被告被查獲時係：頭載安全帽、該機車之電門及大燈均已打開
    、係騎上該機車而將該機車自該倉庫內推出倉庫門外等情，業據查獲本案之警員
    林德銘、丙○○二人證述在卷，被告亦自承確係此等情狀。則以此情狀觀之，如
    該機車並非被告所竊取而是他人竊取後置於該處，該竊取之人應無將錀匙插於該
    機車上之理；另被告如非欲騎用該機車而僅係為清理倉庫始欲將機車牽出倉庫外
    面，衡情亦應不必載上安全帽、且亦無將該機車之電門及大燈打開之必要，故依
    被告為警查獲時之上揭情狀以觀，被告應係正欲騎用該機車外出無疑。綜上所述
    ，被告所辯顯係卸責之詞，不足採信，其犯行，事證明確，足以認定。
二、核被告所為，係犯刑法第三百二十條第一項之竊盜罪。茲審酌被告二人犯後猶否
    認犯行，態度不佳，前有多次犯罪前科，足見素行不佳，機車之價值非低，及其
    犯罪之動機、目的等一切情形，爰量處如主文所示之刑。扣案錀匙一支並無證據
    證明係被告竊取該機車所用之物，不予宣告沒收，並予敘明。
據上論斷，應依刑事訴訟法第二百九十九條第一項前段，刑法第三百二十條第一項，
罰金罰鍰提高標準條例第一條前段，判決如主文。
中      華      民      國    八十九    年      八      月      三      日
                                    臺灣高雄地方法院刑事第一庭
                                        法  官  郭文通
右判決正本證明與原本無異。
對於本判決如有不服應於收受送達後十日內向本院提出上訴書狀上訴於台灣高等法院
高雄分院並按他造當事人之人數附具繕本。
                                        書記官  黃國忠
中      華      民      國    八十九    年      八月      三      日
附錄本判決論罪之法條：
中華民國刑法第三百二十條第一項：
意圖為自己或第三人不法之所有，而竊取他人之動產者，為竊盜罪，處五年以下有期
徒刑、拘役或五百元以下罰金。


司法院資訊處製作；財團法人民間司法改革基金會備份。
